# 国有企业无偿划转股权

提问人：conanduan 时间：2016-10-09 20:21:48
A为国有独资，B、C为其下全资子公司，现将B下全资子公司D的股权全部无偿划转至C名下，那B与C的账务处理各是什么

回答人：chenyiwei
B（划出方）的个别报表层面按其对D的长期股权投资的原账面价值依次冲减资本公积、盈余公积、未分配利润；C按同一控制下合并处理（前提是D构成企业合并准则所指的“业务”）。

提问人：conanduan 时间：2016-10-10 09:16:44
若合并构成业务，B所持股权账面价值为 100 ，可变认净资产80.划出方应借记资本公积，贷记长投 100 ；C按照同一控制下企业合并处理，长投的初始价值为可变认净资产 80 贷记资本公积 80 ，是这样处理吗，如果可变认净资产为负该如何处理

回答人：chenyiwei
1 、是， 2 、如划入股权对应的帐面净资产为负数，则对划入的股权按零值确认长期股权投资。

提问人：conanduan 时间：2016-10-10 09:20:46
关于国有企业无偿划转股权有没有相关的文件，关于账务处理的

回答人：chenyiwei
以前企业会计制度下对无偿划转是有规定的，当时资本公积科目下还有专门的“无偿划转”明细科目。新准则下对此无专门规定，但近期发布的“三去一降一补”会计处理规定中对该类特定情况下的划转有规定。

提问人：zengfengxia 时间：2016-10-13 11:15:54
陈版，三去一降一补的一些会计处理比如无偿划拨，划入划出企业都按经批复的金额进行会计处理，这种做法可以延伸到其他国有企业划拨（非三区一降一补目的）吗？

回答人：chenyiwei
不可以。这个规定很多地方和一般会计处理原则冲突，只能就事论事，字面上规定的适用范围是什么就是什么，不要扩大适用。